臺灣高雄地方法院刑事判決　　　　　　　95年度訴字第4133號
公　訴　人　臺灣高雄地方法院檢察署檢察官
被　　　告　丙○○
　　　　　　甲○○
　　　　　　乙○○
　　　　　　　　　　（另案在臺灣高雄第二監獄執行）
共　　　同
選任辯護人　張賜龍律師
　　　　　　黃郁婷律師
上列被告因妨害自由等案件，經檢察官提起公訴（95年度偵字第
7324號），嗣因被告為有罪之陳述，本院改依簡式審判程序審理
，並經檢察官聲請依協商程序，判決如下：
    主  文
丙○○共同犯聚眾賭博罪，處有期徒刑肆月，減為有期徒刑貳月
，扣案之麻將牌貳付、排尺伍支及現金新臺幣壹仟伍佰元，均沒
收之；又犯恐嚇取財未遂罪，處有期徒刑伍月，減為有期徒刑貳
月又拾伍日。應執行有期徒刑肆月，如易科罰金，以銀元參佰元
即新臺幣玖佰元折算壹日。緩刑肆年。扣案之麻將牌貳付、排尺
伍支及現金新臺幣壹仟伍佰元，均沒收之。
甲○○共同犯聚眾賭博罪，累犯，處有期徒刑伍月，減為有期徒
刑貳月又拾伍日，扣案之麻將牌貳付、排尺伍支及現金新臺幣壹
仟伍佰元，均沒收之；又犯恐嚇取財未遂罪，處有期徒刑陸月，
減為有期徒刑參月。應執行有期徒刑伍月，如易科罰金，以銀元
參佰元即新臺幣玖佰元折算壹日。扣案之麻將牌貳付、排尺伍支
及現金新臺幣壹仟伍佰元，均沒收之。
乙○○共同犯聚眾賭博罪，處有期徒刑參月，減為有期徒刑壹月
又拾伍日，扣案之麻將牌貳付、排尺伍支及現金新臺幣壹仟伍佰
元，均沒收之；又犯恐嚇取財未遂罪，處有期徒刑參月，減為有
期徒刑壹月又拾伍日。應執行有期徒刑貳月，如易科罰金，以銀
元參佰元即新臺幣玖佰元折算壹日。扣案之麻將牌貳付、排尺伍
支及現金新臺幣壹仟伍佰元，均沒收之。
    事實及理由
一、本件犯罪事實及證據均引用附件檢察官起訴書之記載。
二、本件被告丙○○、甲○○、乙○○所犯係死刑、無期徒刑、
    最輕本刑為3 年以上有期徒刑以外之罪，其於本院準備程序
    中就被訴事實為有罪之陳述，經告知簡式審判程序之旨，並
    聽取公訴人、被告及辯護人之意見後，合議庭裁定由受命法
    官獨任進行簡式審判程序。
三、經查：本件於第一審言詞辯論終結前，檢察官因被告及辯護
    人之請求，經本院同意，於審判外進行協商。嗣經當事人合
    意且被告均認罪，並由被告丙○○、甲○○各向財團法人臺
    灣兒童暨家庭扶助基金會捐款新臺幣50,000元及100,000 元
    後（均已履行），由檢察官聲請本院改依協商程序而為判決
    。核上開協商合意並無刑事訴訟法第455 條之4 第1 項所列
    情形之一，本院爰不經言詞辯論，於協商合意範圍內為判決
    。
四、本件被告等人行為後，刑法部分條文於95年7 月1 日修正公
    布後施行，茲應依刑法第2 條之規定，為法律適用從新或從
    輕之比較：
（一）法定刑中罰金刑部分：刑法第33條第5 款修正後規定「罰
      金：新臺幣一千元以上，以百元計算之」，與修正前規定
      「罰金：（銀元）一元以上」不同。以修正前刑法較有利
      於被告。
（二）罰金刑之加重減輕：罰金刑之加重，依修正後刑法第67條
      規定，其最高度及最低度同加重之，較修正前刑法第68條
      所定，僅加重其最高度，不利於被告。而罰金刑之減輕，
      依修正後刑法第67條規定，其最高度及最低度同減輕之，
      較修正前刑法第68條所定，僅減輕其最高度，有利於被告
      。
（三）牽連犯規定之刪除：修正前刑法第55條規定多數行為有方
      法、目的之牽連關係者，為牽連犯，應從一重罪處斷，修
      法後已將該部分規定刪除，則該數行為觸犯多數罪名，自
      應依數罪論處併罰，比較結果，以舊法規定對被告為有利
      。
（四）定執行刑部分：宣告多數有期徒刑，經合併定其刑期，修
      正前刑法第51條第5 款規定「不得逾二十年」，修正後規
      定「不得逾三十年」，以修正前規定有利於被告。
（五）經綜合上述全部罪刑比較結果，除罰金刑減輕部分外，被
      告行為後之法律均於被告較為不利，故本件上開法律變更
      情形，應依刑法第2 條第1 項前段規定，適用95年7 月1
      日修正施行前之法律論處。
五、又被告犯罪後，中華民國九十六年罪犯減刑條例業於96 年6
    月15日修正公布，並自同年7 月16日起施行。本件被告犯罪
    之時點均係在96年4 月24日減刑基準日之前，且所犯之罪核
    與該條例第2 條第1 項之規定相符，復無同條例第3 條限制
    減刑之除外情形，爰依該條例第2 條第1 項第3 款規定，減
    其上開宣告刑期二分之一，並諭知易科罰金之折算標準。
六、應適用之法條：刑事訴訟法第273 條之1 第1 項、第455 條
    之2 第1 項第4 款、第455 條之4 第2 項、第455 條之8、
    第455 條之11、第454 條第2 項、第299 條第1 項前段，刑
    法第2 條第1 項前段、第28條、第266 條、第268 條、第30
    2 條第1 項、第346 條第3 項、第1 項、第25條第2 項、修
    正前第55條、第47條第1 項、修正前第51條第5 款，中華民
    國九十六年罪犯減刑條例第2 條第1 項第3 款、第9 條、第
    10 條 第1 項，罰金罰鍰提高標準條例第1 條前段、刪除前
    同條例第2 條，現行法規所定貨幣單位折算新臺幣條例第2
    條，判決如主文。
七、本判決除有刑事訴訟法第455 條之4 第1 項第1 、2 、4 、
    6、7 款所定情形之一，或違反同條第2 項規定者，得自收
    受判決送達之日起10日內，向本院提出上訴書狀，上訴於第
    二審法院外，不得上訴。
中　　華　　民　　國　　96　　年　　7 　　月　　17　　日
                  鳳山刑事第二庭    法  官  李嘉益
以上正本證明與原本無異。
如不服本判決應於收受本判決後10日內向本院提出上訴書狀，並
應敘述具體理由，如未敘述上訴理由者，應於上訴期間屆滿後20
日內補提理由書狀於本院（均須按他造當事人之人數附繕本）「
切勿逕送上級法院」。
中　　華　　民　　國　　96　　年　　7 　　月　　17　　日
　　　　　　　　　　　　　　 　　　 書記官  郭南宏
附錄本案論罪法條全文：
中華民國刑法第266條
（普通賭博罪與沒收物）
在公共場所或公眾得出入之場所賭博財物者，處1 千元以下罰金
。但以供人暫時娛樂之物為賭者，不在此限。
當場賭博之器具與在賭檯或兌換籌碼處之財物，不問屬於犯人與
否，沒收之。
中華民國刑法第268條
（圖利供給賭場或聚眾賭博罪）
意圖營利，供給賭博場所或聚眾賭博者，處3 年以下有期徒刑，
得併科3 千元以下罰金。
中華民國刑法第302條
（剝奪他人行動自由罪）
私行拘禁或以其他非法方法，剝奪人之行動自由者，處5 年以下
有期徒刑、拘役或3 百元以下罰金。
因而致人於死者，處無期徒刑或7 年以上有期徒刑，致重傷者，
處3 年以上10年以下有期徒刑。
第 1 項之未遂犯罰之。
中華民國刑法第346條
（單純恐嚇罪）
意圖為自己或第三人不法之所有，以恐嚇使人將本人或第三人之
物交付者，處6 月以上5 年以下有期徒刑，得併科1 千元以下罰
金。
以前項方法得財產上不法之利益，或使第三人得之者，亦同。
前二項之未遂犯罰之。
